臺灣臺南地方法院民事裁定
111年度聲字第188號
聲  請  人  李克偉  
代  理  人  李念慈  
相  對  人  李東明  
上列當事人間請求遷讓房屋等事件（本院111年度訴字第535號）
，聲請人聲請法官迴避，聲請人對本院民國111年10月28日所為
之裁定，聲請補充裁定，本院裁定如下：
    主  文
聲請駁回。
    理  由
一、按訴訟標的之一部或訴訟費用，裁判有脫漏者，法院應依聲
    請或依職權以判決補充之；駁回補充判決之聲請，以裁定為
    之，民事訴訟法第233條第1項分別定有明文，且依同法第23
    9條之規定，於裁定準用之。又聲請補充判決（或裁定）以
    訴訟標的之一部或訴訟費用之裁判有脫漏者為限，不包括為
    裁判所持之理由在內。所謂裁判有脫漏，係指法院應於主文
    表示裁判結果之事項實際上未為裁判之表示者而言。至於非
    應表示於裁判主文之事項，則不在得聲請補充判決之列（最
    高法院64年度台聲字第65號民事裁定、92年度台聲字第143
    號民事裁定意旨參照）。
二、本件聲請意旨略以：本院111年度聲字第188號裁定（下稱原
    裁定）主文僅記載聲請駁回，應補充載明陳谷鴻法官審案程
    序事項、實體事項均符合國家法令（憲法、法律、命令、行
    政規則、司法院解釋、判例），執行審判職務並無偏頗。或
    記載陳谷鴻法官審案雖違反國家法令，然非屬民事訴訟法第
    33條執行職務有偏頗之虞。又原裁定中關於聲請意旨脫漏未
    載依聲請人民國111年10月21日臺南成功路郵局第1662號存
    證信函中「聲請法官迴避⑴狀」或存證信函中何期日之書狀
    ，原裁定理由亦脫漏未載依聲請人何期日認定，未載明法令
    不採之依據，以及未載原案審理符合法官法第13條依憲法及
    法律、法官倫理規範。為此依民事訴訟法第233條規定，請
    求補充裁定等語。
三、經查，聲請人以本院111年度訴字第535號遷讓房屋等事件之
    承審法官陳谷鴻有民事訴訟法第33條第1項第2款「執行職務
    有偏頗之虞」之事由為由，向本院聲請承審法官迴避之聲請
    迴避事件，本院已於原裁定中載明該法官並無執行職務有偏
    頗之虞，而無應行迴避之事由，且於原裁定主文中駁回聲請
    人之聲請在案，並無訴訟標的漏未裁判之情形。縱聲請人認
    原裁定有其主張理由說明所載不完備之情形，亦屬聲請人就
    原裁定理由不服而得提起抗告聲明不服之問題，尚非可認原
    裁定有何脫漏。聲請人其餘陳述內容及所引用之法規，經核
    均與原裁定有無裁判脫漏無關，亦非得聲請補充裁定之理由
    。是聲請人就原裁定聲請補充裁定，為無理由，應予駁回。
    至聲請人具狀聲請更正原裁定案由欄誤載部分，則由本院另
    以裁定更正之，附此敘明。
四、依民事訴訟法第233條第5項，裁定如主文。
中　　華　　民　　國　　111 　年　　11　　月　　 8　　日
                  民事第一庭　審判長法  官  黃聖涵
　　　　　　　　　
　　　　　　　　　　　　　　　　　　法  官  田幸艷
　　　　　　　　　　　　　　　　　　
　　　　　　　　　　　　　　　　　　法  官  余玟慧
以上正本係照原本作成　　　　　　　　　　　　　　　　　　
如對本裁定抗告須於裁定送達後10日內向本院提出抗告狀，並繳
納抗告費新臺幣1,000元。 
中　　華　　民　　國　　111 　年　　11　　月　　9 　　日
                                    書記官  于子寧